【裁判字號】    95,易,46
【裁判日期】    950705
【裁判案由】    竊盜
【裁判全文】
臺灣雲林地方法院刑事判決                95年度易字第46號
公  訴  人  臺灣雲林地方法院檢察署檢察官
被      告  甲○○
選任辯護人  林春發律師
上列被告因竊盜案件，經檢察官提起公訴（94年度核退偵字第174號）
，本院判決如下：
    主  文
甲○○無罪。
    理  由
一、公訴意旨略以：甲○○於民國94年6 月27日9 時15分許，駕
    駛車牌號碼RK-1009 號自小客車行經雲林縣斗南鎮○○路16
    7 巷1 弄1 號乙○○租房處前，因見該處大門未關，竟意圖
    為自己不法之所有，侵入上開處所（侵入住宅部份未提告訴
    ），著手竊取乙○○所有掛在庭院之黑色內衣褲3 套、綠色
    內衣褲1 套、水藍色內衣褲1 套，尚未得手之際，適為房客
    丙○○發現，甲○○隨即駕駛車號RK-1009 號自小客車逃離
    現場，幸經丙○○記下車牌號碼，報警調閱車號RK-1009 號
    自小客車車籍作業系統查詢認可資料、車主甲○○名卡片，
    因而查獲上情。因認被告甲○○涉犯刑法第320 條第1 項、
    第3 項之竊盜未遂罪嫌（原起訴條文係同法第320 條第1 項
    之竊盜既遂罪嫌，後經公訴人當庭變更起訴法條）云云。
二、按犯罪事實應依證據認定之，無證據不得認定犯罪事實；又
    不能證明被告犯罪者，應諭知無罪之判決，刑事訴訟法第15
    4 條第2 項、第301 條第1 項前段分別定有明文。另認定犯
    罪事實所憑之證據，雖不以直接證據為限，間接證據亦包括
    在內，然而無論直接或間接證據，其為訴訟上之證明，須於
    通常一般之人均不致有所懷疑，而得確信其為真實之程度者
    ，始得據為有罪之認定，倘其證明尚未達到此一程度，而有
    合理之懷疑存在時，致事實審法院無從為有罪之確信，因而
    為無罪之判決，尚不得任意指為違法，亦有最高法院76年臺
    上字第4986號判例足參。
三、證據能力部分：被告甲○○對於檢察官所提出之證人丙○○
    於94年7 月1 日、10月1 日之警訊筆錄及被害人乙○○於94
    年10月5 日之警詢筆錄等供述證據，均不同意引為證據使用
    ，並經檢察官當庭捨棄，故此部分均不引為證據使用。
四、本件公訴人認被告甲○○涉犯竊盜未遂罪嫌，無非係以證人
    丙○○於本院審理時之證述及雲林縣警察局斗南分局指認相
    片紀錄表1 紙（見警卷第8 頁）、車籍作業系統—查詢認可
    資料1 紙（見警卷第12頁）、行動電話號碼0000000000號通
    聯紀錄2 紙（見94年核退偵字第174 號卷第13頁至第14頁）
    等為其主要論據。訊據被告甲○○固坦承其於94年6 月27日
    上午9 時15分許，有駕駛車牌號碼RK-1009 號自小客車行經
    雲林縣斗南鎮○○路167 巷1 弄1 號前，並進入上開住址庭
    院內，然堅決否認有何竊盜之犯行，辯稱：我那天是在附近
    做板模，之前有搞丟工具，在那裏有看到一些少年，我就去
    看看是否被那些少年偷的，後來就有人問我在看什麼，我說
    「看看而已」，我並沒有偷東西等語。
五、經查：
  (一)證人丙○○於本院審理時證述：94年6 月27日早上9 點多，
    我在前舊社里的租屋處看見被告正在摸內衣褲，內衣褲吊在
    架上，他在現場翻看，我看到他摸其中一套時，我就喊他了
    。乙○○當天回來後，沒有告訴我當天有遺失內衣褲，但她
    說之前有丟過兩三次。我在警訊時講乙○○失竊五套內衣褲
    ，是之前失竊的，我不知道是什麼時候。是在警局做筆錄時
    ，我打電話給乙○○，她跟我說的。當天沒有看到被告拿走
    任何一件女用內衣褲，我看到被告時，他只有翻看女用內衣
    褲等語明確。則依上揭證人丙○○所證述情節，顯見被害人
    乙○○當日並未遺失內衣褲，證人亦僅見被告在翻看內衣褲
    ，並未取走任何一套。當日被害人乙○○既未遺失內衣褲，
    而被告當時之動作亦僅係翻看內衣褲，而未為取走之動作，
    顯難僅以被告有翻動內衣褲之舉止即遽認其有竊取內衣褲之
    犯意及著手竊盜之行為。
  (二)參以證人丁○○到庭結證稱：被告受僱於我做板模工作，94
    年6 、7 月間，在斗南鎮舊社工作，6 月間工地曾失竊電鑽
    、電鋸等物，失竊工具平日由被告保管，我有叫被告去舊社
    的工地附近找找看，被告說他找不到等語明確，核與被告供
    述其係至附近尋找失竊工具之說詞大致相符，足認被告辯稱
    ：其工地之工具失竊，其外出尋找等語，應可採信。
  (三)另卷附之雲林縣警察局斗南分局指認相片紀錄表1 紙、車籍
    作業系統—查詢認可資料1 紙及行動電話號碼0000000000號
    通聯紀錄2 紙，均僅能證明被告確有駕駛其所有之車牌號碼
    RK-1009 號自小客車至被害人乙○○住處，然並無法證明被
    告有竊取被害人乙○○內衣褲之意圖及行為。
六、綜上所述，本院認被告甲○○上開所辯，尚屬可採。而檢察
    官所提出之證據，或其指出之證明方法，尚未能使本院形成
    認定被告甲○○有罪之心證，此外復查無其他積極證據足資
    證明被告有何檢察官所起訴之前開犯行，既不能證明被告犯
    罪，核諸前揭說明，自應由本院為被告無罪之諭知。
據上論斷，應依刑事訴訟法第301 條第1 項，判決如主文。
本案經檢察官賴政安到庭執行職務。
中    華    民    國    95    年    7     月    5     日
            刑事第六庭  審判長法  官  趙家光
                              法  官  林俊良
                              法  官  蔡世芳
以上正本證明與原本無異。
如不服本判決，應於判決收受後10日內，向本院提出上訴狀（須
附繕本）。
                              書記官  葉政
中    華    民    國    95    年    7     月    6     日


司法院資訊處製作；財團法人民間司法改革基金會備份。
